# 请教陈版，贸易型企业采用总额法还是净额法？

提问人：wxl714 时间：2022-10-10 10:56:39
企业为进口贸易型企业，与企业沟通中，企业贸易模式为先于客户签订销售合同，后寻找供应商，客户认可供应商价格与商品后由企业采购。现采购合同为供应商装货后相关风险及控制权既转移至企业，销售合同为客户港口提货，提货后控制权与风险既转移至客户，此过程中企业并未承担相关费用，运费分别为供应商与客户承担，无仓储费产生。
请教陈版，企业收入核算时应采用总额法还是净额法？

回答人：chenyiwei
该交易中，本企业是典型的代理人角色，体现在：先有客户订单再寻找供应商；供应商及其商品和价格需经客户确认（因而不承担存货风险）；虽然名义上是“供应商装货后相关风险及控制权既转移至企业，销售合同为客户港口提货，提货后控制权与风险既转移至客户”，但本企业持有商品控制权是过渡性和瞬时性的，不能作为采用总额法的依据。另外，本企业不承担运费和仓储费等，也是辅助的考虑因素。